ACORDAO-COMPLETO-2360633

ACÓRDÃO DE RELAÇÃO

ACÓRDÃO DE RELAÇÃO 6644/2019 ATA 26/2019 - PRIMEIRA CÂMARA

Acórdão 6644/2019-TCU-Primeira Câmara
Os Ministros do Tribunal de Contas da União, reunidos em sessão da Primeira Câmara, tendo em vista que os efeitos financeiros dos atos de admissão de pessoal em análise se exauriram antes de seu processamento pela Corte, ACORDAM, por unanimidade, com fundamento nos arts. 143, inciso II, e 260, § 5º, todos do Regimento Interno deste Tribunal, em considerar prejudicados por perda de objeto os atos constantes deste processo, de acordo com os pareceres emitidos nos autos.
1. Processo TC-Processo 010.762/2019-1 (ATOS DE ADMISSÃO) 
	1.1. Interessados: Marcus André Rego de Araújo (XXX.745.577-XX) ; Margareth Rodrigues Martins Pacheco (XXX.322.007-XX) ; Maria Aparecida Portela Pereira (XXX.639.277-XX) ; Maria da Conceição Batista dos Santos (XXX.618.487-XX) ; Mariana Castello Branco Daniel Ribeiro (XXX.121.500-XX) ; Mariane Brito Azevedo (XXX.908.087-XX) ; Mariane Del Carmen da Costa Diaz (XXX.523.297-XX) ; Mariza da Rosa Maia (XXX.740.457-XX) ; Marlene Lira Barra (XXX.831.027-XX) ; Matheus Guimarães Silva de Souza (XXX.204.397-XX) ; Mayre Cristina de Carvalho Andrade (XXX.679.297-XX) ; Melina Aurora Terra Ferreira (XXX.190.667-XX) ; Monica Silva de Freitas (XXX.466.657-XX) ; Monice Melo de Araujo (XXX.288.577-XX) ; Monique Marins (XXX.954.207-XX) ; Monique Silva Costa (XXX.189.607-XX) ; Mônica Márcia Leal Utsch (XXX.369.607-XX) ; Natalia Collares de Moura (XXX.583.507-XX) ; Nathalia Carina dos Santos Silva (XXX.126.697-XX) ; Nayara Batista Mariano (XXX.416.406-XX) 
	1.2. Órgão/Entidade: Colégio Pedro Ii
	1.3. Relator: Ministro Benjamin Zymler
	1.4. Representante do Ministério Público: Procurador Sergio Ricardo Costa Caribé
	1.5. Unidade Técnica: Secretaria de Fiscalização de Pessoal (SEFIP) .
	1.6. Representação legal: não há.
	1.7. Determinações/Recomendações/Orientações: não há.

Primeira Câmara

Colégio Pedro Ii

Marcus André Rego de Araújo (XXX.745.577-XX); Margareth Rodrigues Martins Pacheco (XXX.322.007-XX); Maria Aparecida Portela Pereira (XXX.639.277-XX); Maria da Conceição Batista dos Santos (XXX.618.487-XX); Mariana Castello Branco Daniel Ribeiro (XXX.121.500-XX); Mariane Brito Azevedo (XXX.908.087-XX); Mariane Del Carmen da Costa Diaz (XXX.523.297-XX); Mariza da Rosa Maia (XXX.740.457-XX); Marlene Lira Barra (XXX.831.027-XX); Matheus Guimarães Silva de Souza (XXX.204.397-XX); Mayre Cristina de Carvalho Andrade (XXX.679.297-XX); Melina Aurora Terra Ferreira (XXX.190.667-XX); Monica Silva de Freitas (XXX.466.657-XX); Monice Melo de Araujo (XXX.288.577-XX); Monique Marins (XXX.954.207-XX); Monique Silva Costa (XXX.189.607-XX); Mônica Márcia Leal Utsch (XXX.369.607-XX); Natalia Collares de Moura (XXX.583.507-XX); Nathalia Carina dos Santos Silva (XXX.126.697-XX); Nayara Batista Mariano (XXX.416.406-XX)

BENJAMIN ZYMLER

não há.

Procurador Sergio Ricardo Costa Caribé

ATOS DE ADMISSÃO (ADS)

Secretaria de Fiscalização de Pessoal (SEFIP).